臺灣高等法院刑事判決　　　　　　　　94年度上訴字第1248號
上　訴　人　臺灣板橋地方法院檢察署檢察官
被　　　告　甲○○
上列上訴人因被告違反毒品危害防制條例案件，不服臺灣板橋地
方法院94年度訴字第213號，中華民國94年3月7日第一審判決（
起訴案號：臺灣板橋地方法院檢察署93年度毒偵字第5489號），
提起上訴，及由檢察官移請併案審理（臺灣板橋地方法院檢察署
94年度毒偵字第265號、2983號），本院判決如下：
    主  文
原判決撤銷。
甲○○連續施用第一級毒品，累犯，處有期徒刑捌月，扣案海洛
因毒品貳小包（淨重0.01公克）均沒收銷燬；又連續施用第二級
毒品，累犯，處有期徒刑肆月；應執行有期徒刑拾月，扣案海洛
因毒品貳小包（淨重0.01公克）均沒收銷燬。
    事  實
一、甲○○前因施用毒品案件，經觀察、勒戒認有繼續施用毒品
    傾向，經法院裁定令入戒治處所施以強制戒治，嗣於民國89
    年11月29日戒治完畢，由臺灣板橋地方法院檢察署檢察官於
    90年9月14日以90年度戒毒偵字第598號不起訴處分確定。復
    於91年間犯施用第二級毒品案件，經臺灣板橋地方法院91年
    度毒聲字第4027號裁定令入戒治處所施以強制戒治，並經上
    開檢察署檢察官提起公訴，業經臺灣板橋地方法院於92年7
    月31日以92年度易字第352號判處有期徒刑2月確定，於93年
    1月9日易科罰金執行完畢，強制戒治部分於92年4月25日入
    臺北戒治所執行後，於93年1月9日因法律修正釋放出所。詎
    其猶不知悔改，竟於強制戒治執行完畢釋放後5年內，各基
    於施用第一級毒品海洛因及第二級毒品安非他命之概括犯意
    ，自93年10月27日晚上11時許起，至94年5月25日16時許為
    警採尿前26小時、96小時間，在臺北縣中和市○○街、連城
    路附近之夜市內及不詳處所，以注射及燒烤之方式，連續多
    次施用第一級毒品海洛因及第二級毒品安非他命，嗣分別於
    (1)93年10月28日13時20分許，在其位於臺北縣中和市○○路
    ○段437號3樓之租屋處內為警查獲，經同日17時許採集其尿
    液送檢驗，發現呈安非他命類陽性反應及鴉片類（嗎啡）陽
    性反應，始悉上情。(2)於94年1月7日21時30分許，經警於臺
    北縣板橋市○○路○段279號前查獲，並扣得其身上所持有之
    海洛因2小包（鑑驗後淨重0.01公克）及友人所有之注射針
    筒2支，經採尿送驗呈安非他命類陽性反應及鴉片類（嗎啡
    ）陽性反應而悉其犯行。(3)於94年5月25日13時40分許，在
    臺北縣中和市○○路388號喬福保齡球館停車場為警查獲，
    經採尿送驗呈安非他命類陽性反應及鴉片類（嗎啡）陽性反
    應而悉其犯行。
二、案經臺北縣政府警察局移送請臺灣板橋地方法院檢察署檢察
    官偵查起訴及移請併案審理。
    理  由
一、被告甲○○經合法傳喚，無正當理由未於本院審理時到庭，
    惟原審審理時，業據其坦承93年10月27日晚上11時許，在臺
    北縣中和市○○街、連城路附近之夜市內施用第一級毒品海
    洛因及第二級毒品安非他命之犯行不諱（參見原審卷第30頁
    ），惟其供稱安非他命、海洛因係一起燒烤施用云云；另其
    對於94年1月7日、94年5月25日為警查獲之犯行均矢口否認
    ，辯稱：94年1月7日在臺北縣板橋市○○路○段279號前為警
    查獲，所扣得之海洛因2小包（鑑驗後淨重0.01公克）及注
    射針筒2支，是一名綽號「空仔」之人所寄放，伊並未施用
    毒品（參見臺灣板橋地方法院檢察署94年度毒偵字265號第
    16、25頁）；而94年5月25日在臺北縣中和市○○路388號喬
    福保齡球館停車場為警查獲之那次，伊是接到陳俊達之電話
    ，因大家很久沒見面，要請陳俊達吃飯，故由黃國賓開車
    牌7072─DR自用小客車前往喬福保齡球館找陳俊達，伊於近
    日內未曾施用毒品云云。
二、經查：被告於93年10月28日17時許、94年1月7日23時30分許
    、94年5月25日16時許採集之尿液，經送臺灣檢驗科技股份
    有限公司以ＥＩＡ酵素免疫分析法初步檢驗，並以ＧＣ／Ｍ
    Ｓ氣相層析質譜儀法確認檢驗之結果，均呈安非他命及鴉片
    類（嗎啡）陽性反應，有該公司93年11月5日、94年2月4日
    及94年6月9日出具之濫用藥物尿液檢驗報告及臺北縣政府警
    察局偵辦毒品案件尿液代碼表各3紙附卷可稽（參見93年度
    毒偵字第5489號偵卷第17-18頁、94年度毒偵字第265號偵卷
    第49-50頁、94年度毒偵字第2983號偵卷第36-37頁）。又前
    揭第2次為警查獲時所扣案之粉末，經送請法務部調查局檢
    驗結果，白粉二包確均含第一級第6項海洛因成分，合計淨
    重0.01公克（空包重0.49公克），有該局94年1月28日調科
    壹字第060009360號鑑定通知書附卷可憑（參見臺灣板橋地
    方法院檢察署94年度毒偵字265號第51頁），並有犯罪現場
    照片14幀足證（見參見臺灣板橋地方法院檢察署93年度毒偵
    字第5489號偵卷第19-25頁）。按施用安非他命、海洛因後
    ，經人體之新陳代謝，海洛因於26小時內，安非他命於96小
    時內，仍可驗出陽性反應，此為本院職務上所知悉之事，依
    上開被告自承93年10月27日晚上11時許有施用安非他命、海
    洛因之供述，及上開尿液鑑驗情形，可認被告自93年10月27
    日晚上11時起，至94年05月25日16時許為警採尿前26小時、
    96小時間，應有施用海洛因、安非他命多次無訛，被告94年
    1月7日、94年5月25日為警查獲時矢口否認有施用犯行，顯
    均不足為採；又海洛因、安非他命，一為粉末、一為結晶，
    成分亦不相同，解癮之效果復不一樣，因之，施用之方法不
    同，殊難想像二者會同時以燒烤之方式施用，參以被告於94
    年1月7日為警查獲時，除扣得他人所有之注射針筒二支外，
    被告亦供承，其之前施用海洛因，係將海洛因混合水後再以
    針筒注射（見94年度偵字第265號卷第16頁），顯然被告施
    用安非他命、海洛因之方式並不相同，其應係分開施用無誤
    ；是被告於原審所為係同時吸食之供述顯不實在、要難採信
    。再被告前後因施用毒品案件，經強制戒治執行完畢，經不
    起訴處分確定、判刑確定等情，有刑案資料查註紀錄表、本
    院被告全國前案紀錄表、不起訴處分書、判決書等在卷可按
    ，是被告於執行強制戒治完畢釋放後之5年內再犯本件施用
    毒品之犯行，事證明確，堪以認定，應依法論科。
三、核被告所為，係犯毒品危害防制條例第10條第1項之施用第
    一級毒品罪及同條第2項之施用第二級毒品罪。其多次施用
    毒品海洛因及安非他命犯行，均時間緊接、方法相同，且觸
    犯構成要件相同之罪名，均為連續犯；被告施用毒品海洛因
    及安非他命前後之持有毒品海洛因及安非他命之低度行為，
    為施用之高度行為所吸收，均不另論罪。被告施用毒品海洛
    因及安非他命之犯行，犯意各別，行為互殊，所犯構成要件
    復不相同，應分論併罰。公訴人雖僅就被告93年10月28日被
    查獲之施用毒品海洛因、安非他命犯行提起公訴，然犯罪事
    實一部起訴者，其效力及於全部，本件被告其餘先後施用毒
    品海洛因、安非他命之犯行，與前揭起訴、論罪科刑部分，
    有連續犯之裁判上一罪關係，本院自得併為審理。被告前因
    施用第二級毒品罪，經臺灣板橋地方法院判處有期徒刑2月
    確定，嗣於93年1月9日易科罰金執行完畢，有本院被告全國
    前案紀錄表1份在卷足憑，其受有期徒刑之執行完畢，5年內
    再犯本件有期徒刑以上之罪，為累犯，應依法加重其刑。又
    扣案非他命2小包（淨重0.01公克）為被告持有之違禁物，
    應依毒品危害防制條例第18條第1項前段規定，不問屬於犯
    人與否，宣告沒收併銷燬之。另扣案之注射針筒2支，被告
    供稱係一名綽號「空仔」所寄放（見臺灣板橋地方法院檢察
    署94年度毒偵字第265號偵字卷第16頁），依物質屬性而言
    ，尚有其他用途，非專供施用毒品之物或違禁物，且既非被
    告所有之物，自不得為沒收之諭知，附此敘明。
四、原審認被告罪證明確，予以論罪科刑，固非無見，惟(1)原審
    認被告93年10月27日之施用海洛因、安非他命犯行，係同時
    為之，屬一行為觸犯數罪名之想像競合犯關係，並從一重論
    以一施用第一級毒品罪，與本院前開應分論併罰之所認，尚
    有未符；(2)檢察官移請併案審理之被告於94年1月7日、94年
    5月25日為警查獲採集其尿液送檢驗前回溯26及96小時前之
    施用安非他命及海洛因之犯行，原審未及審究，尚有未洽；
    檢察官提起上訴，為有理由，應由本院將原判決撤銷改判。
    爰審酌被告屢犯不改，顯見其意志不堅，缺乏勒戒動機，其
    施用毒品戕害身心，經送強制戒治執行後，仍未能戒斷其施
    用毒品之惡習，而一再犯本件施用毒品犯行，惟因施用毒品
    均僅係戕害其自己身心並無加害他人，再衡量其施用毒品之
    次數及其犯罪之目的、手段、犯罪後態度尚非不佳等一切情
    狀，分別量處如主文第2項所示之刑，並定其應執行刑，就
    扣案之海洛因毒品二小包為沒收銷燬之諭知。
五、被告經合法傳喚，無正當理由不到庭，爰不待其陳述，逕行
    判決。
據上論斷，應依刑事訴訟法第369條第1項前段、第364條、第299
條第1項前段、第371條，毒品危害防制條例第10條第1項、第2項
、第18條第1項前段，刑法第11條前段、第56條、第47條，第51
條第5款，判決如主文。
本案經檢察官沈世箴到庭執行職務。
中　　華　　民　　國　　94　　年　　7 　　月　　19　　日
　　　　　　　　　刑事第十九庭審判長法　官  葉騰瑞
　　　　　　　　　　　　　　　　　  法　官  莊明彰
　　　　　　　　　　　　　　　　　  法　官  劉壽嵩
以上正本證明與原本無異。
如不服本判決，應於收受送達後十日內向本院提出上訴書狀，其
未敘述上訴之理由者並得於提起上訴後十日內向本院補提理由書
（均須按他造當事人之人數附繕本）。
                                    書記官  廖婷璇
中　　華　　民　　國　　94　　年　　7 　　月　　19　　日
附錄：本案論罪科刑法條全文
毒品危害防制條例第10條
施用第一級毒品者，處6月以上5年以下有期徒刑。
施用第二級毒品者，處3年以下有期徒刑。
